# 请教陈版，EMC项目中，固定资产公允价值的确定

提问人：pentaxxx 时间：2012-02-05 17:09:24
目前基本确定该EMC项目按照融资租赁处理，现在的问题是固定资产公允价值如何确定？
节能设备大头是采购的变频器，另包含一些人工以及及其他辅料。
个人感觉如以变频器的成本价为基础来确定公允价值似乎不太妥当，毕竟使用价值不同，经过加工后的设备虽主体是变频器，但客户买的不是变频器。
但若以预计合同金额为基础，似乎也不公允。因为合同金额体现的更多的是emc提供商对各设备的整合能力和服务能力，合同金额和固定资产成本的差额，主要是反映该部分增值。

回答人：chenyiwei
如可行，可考虑依据该设备的市场价值（例如同类设备以不包含服务的方式单纯出售时的售价），或者按成本加合理利润等方法确定。

提问人：alony 时间：2013-05-08 12:31:34
两位版主探讨很精彩。。 emc的， 未来收费确定性很大的话，适用融资租赁， 不确定性较大，则适用经营租赁， 如果融资租赁，公允价值的确认用建设成本我表示很赞同。。
如果emc下首期还要收取初装接入费的呢？ 个人认为，初装接入费是不是应该在合同期内分期计入收入比较合适？

回答人：chenyiwei
初装费的具体确定方法？是否为固定金额？占节能设备公允价值的比例？是否为与节能效果颇不挂钩的固定金额？该项EMC业务整体上构成融资租赁还是经营租赁？这些都需要考虑。